【裁判字號】    90,易,23
【裁判日期】    900214
【裁判案由】    傷害
【裁判全文】
臺灣彰化地方法院刑事判決                          九十年度易字第二三號
    公  訴  人  臺灣彰化地方法院檢察署檢察官
    被      告  乙○○
右列被告因家庭暴力罪之傷害案件，經檢察官提起公訴（民國八十九年度偵字第七四
六五號)，本院判決如左：
    主    文
乙○○傷害人之身體，處有期徒刑貳月，如易科罰金，以參佰元折算壹日。
    事    實
一、乙○○係甲○○之配偶，二人間具有家庭暴力防治法第三條第一款所定之家庭成
    員關係。二人於民國八十九年九月十三日下午三時三十分許，在位於彰化縣埔心
    鄉○○村○○路○段三二九號之住處，因細故發生爭執，鄭某竟基於傷害人身體
    之犯意，徒手毆打甲○○頭部、身體等處，並拉扯甲○○頭髮，另以腳將甲○○
    踢下樓梯，致甲○○因而受有頭部外傷腦震盪、臉部胸部挫傷、疑腦水腫之傷害
    。嗣因甲○○報警而查獲。
二、案經甲○○訴由彰化縣警察局溪湖分局報請臺灣彰化地方法院檢察署檢察官偵查
    起訴。
    理    由
一、訊據被告乙○○固坦承於右揭時地與告訴人甲○○發生爭執後，拉扯告訴人之頭
    髮，並推告訴人下樓梯之事實，惟辯稱其未以拳頭毆打告訴人之頭部，亦未以腳
    踢告訴人下樓，且告訴人還可以搬東西，傷勢應無這麼嚴重云云。經查，右揭事
    實業據告訴人於警訊及偵訊中指訴綦詳，且告訴人因而受有頭部外傷腦震盪、臉
    部胸部挫傷、疑腦水腫之傷害等情，復有診斷書一紙在卷可稽，再者腦震盪臉部
    胸部挫傷、疑腦水腫等傷害，非屬骨頭或神經類之傷害，與能否搬東西並無關聯
    。此外，被告明知一般人從樓梯上摔下來，通常會伴隨輕重不一之傷害，且被告
    於偵訊中既自承曾「用力推她，企圖要他讓路」等語，顯有傷害他人之故意。是
    被告所辯無非事後卸責之詞，顯不足採，其犯行堪以認定。
二、核被告所為，係犯刑法第二百七十七條第一項傷害罪。爰審酌被告犯罪之動機、
    手段、告訴人之傷勢及犯罪後之態度等一切情狀，量處如主文所示之刑，並諭知
    易科罰金之折算標準。
三、據上論斷，應依刑事訴訟法第二百九十九條第一項前段，刑法第二百七十七條第
    一項，罰金罰鍰提高標準條例第一條前段、第二條，判決如主文。
本案經檢察官黃淑媛到庭執行職務。
中    華    民    國      九十      年      二        月      十四      日
                                     臺灣彰化地方法院刑事第三庭
                                         法      官  詹  秀  錦
右正本證明與原本無異。
如不服本判決，應於判決送達後十日內向本院提出上訴狀( 須附繕本 )。
告訴人或被害人對於判決如有不服具備理由請求檢察官上訴者，其上訴期間之計算係
以檢察官收受判決正本之日期為準。
                                         法院書記官  葉  春  涼
中    華    民    國      九十      年      二        月      十六      日
刑法第二百七十七條第一項
傷害人之身體或健康者，處三年以下有期徒刑、拘役或一千元以下罰金。


司法院資訊處製作；財團法人民間司法改革基金會備份。
